【裁判字號】    99,抗,239
【裁判日期】    991119
【裁判案由】    本票裁定
【裁判全文】
臺灣板橋地方法院民事裁定               99年度抗字第239號
抗  告  人  太子汽車工業股份有限公司
兼法定代理人甲○○
抗  告  人  乙○○
以上抗告人因與相對人板信商業銀行股份有限公司間聲請本票裁
定事件，對於中華民國99年9 月28日本院99年度司票字第4201號
裁定提起抗告，本院裁定如下：
    主  文
抗告駁回。
抗告程序費用由抗告人負擔。
    理  由
一、按執票人向本票發票人行使追索權時，得聲請法院裁定後強
    制執行，票據法第123 條定有明文。又本票執票人依上開法
    條之規定，聲請及抗告法院之裁定，僅依非訟案件程序，以
    審查強制執行許可與否，並無確定實體上法律關係存否之效
    力，如發票人就票據債務之存否有爭執時，應循訴訟程序另
    謀解決，殊不容於裁定程序中為此爭執（最高法院56年台抗
    字第714 號、57年台抗字第76號判例意旨參照）。次按本票
    如已載明免除作成拒絕證書，執票人聲請裁定准予強制執行
    ，自毋庸提出已為付款提示之證據。苟發票人抗辯執票人未
    為提示，依票據法第124 條準用同法第95條但書之規定，即
    應由發票人負舉證之責（最高法院84年度台抗字第22號裁定
    意旨可參）。
二、本件相對人主張：伊執有抗告人共同簽發如原裁定所示之本
    票1 紙（下稱系爭本票），並免除作成拒絕證書，詎屆期提
    示未獲付款，依票據法第123 條聲請裁定許可強制執行等情
    ，已據提出本票1 紙為證，原裁定予以准許，即無不合。
三、抗告意旨略以：相對人於到期日並未向抗告人為提示及催討
    ，卷內亦無提示及催討之證據，其所稱顯非事實，並與法相
    違。又系爭本票雖有太子汽車工業股份有限公司（下稱太子
    汽車）之印文，但並未表明為發票人，相對人聲請向太子汽
    車核發，顯無理由。爰依法提出抗告，請准將原裁定廢棄等
    語。查系爭本票既已載明免除作成拒絕證書，抗告人主張相
    對人未提示請求付款，自應由抗告人舉證證明，然抗告人就
    此並未提出任何證據以實其說，此部分抗告理由自非可採。
    另抗告人主張太子汽車非發票人云云，經核與系爭本票所載
    情節不符，抗告人據此指謫原裁定不合法，亦無理由。
四、據上論結，本件抗告為無理由，爰裁定如主文。
中    華    民    國    99    年    11    月    19    日
                  民事第一庭    法  官  黃信滿
以上正本係照原本作成。
如不服本裁定，僅得於收受本裁定正本送達後10日內，委任律師
為代理人，以適用法規顯有錯誤為理由，向本院提出再抗告狀（
須附繕本一份及繳納再抗告裁判費新台幣1,000元）。
中    華    民    國    99    年    11    月    19    日
                                書記官  莊琬婷

司法院資訊處製作；財團法人民間司法改革基金會備份。
